臺灣雲林地方法院刑事判決　　　　　　　100年度訴字第721號
公　訴　人　臺灣雲林地方法院檢察署檢察官
被　　　告　許志弘
選任辯護人　林永山律師（財團法人法律扶助基金會）
被　　　告　林宥任
選任辯護人　王英傑律師
上列被告等因違反毒品危害防制條例案件，經檢察官提起公訴（
100 年度偵字第2266號、第2972號、第3275號），本院判決如下
：
    主  文
【許志弘】犯如附表一編號一至六所示之罪，各處如附表一編號
一至六所示之刑，應執行有期徒刑年拾月，扣案如附表四編號
１至２所示之物，均沒收之；未扣案之門號000000000
0號行動電話壹支（不含SIM 卡壹枚）沒收之，如全部或一部不
能沒收時，追徵其價額；未扣案之販賣第三級毒品所得新臺幣陸
仟元沒收之，如全部或一部不能沒收時，以其財產抵償之。
【林宥任】犯如附表二編號一至三所示之罪，各處如附表二編號
一至三所示之刑，應執行有期徒刑貳年玖月，未扣案之門號00
00000000號行動電話壹支（含SIM 卡壹枚）沒收之，如
全部或一部不能沒收時，追徵其價額；未扣案之販賣第三級毒品
所得新臺幣貳仟伍佰元沒收之，如全部或一部不能沒收時，以其
財產抵償之。
    事  實
一、許志弘販賣第三級毒品愷他命之部分：
    許志弘（綽號「阿肉」、「阿嘉」）明知愷他命（俗稱K 他
    命）係毒品危害防制條例第2 條第2 項第3 款所規範之第三
    級毒品，依法不得販賣，因見販賣愷他命有利可圖，竟基於
    販賣第三級毒品愷他命以營利之犯意，持用門號0000000000
    號行動電話（門號申請人吳承翰，未扣案）及其所有之門號
    0000000000號行動電話（門號申請人許志弘，已扣案）各1
    支，作為販賣第三級毒品愷他命之聯繫工具，於接獲吳家名
    、李錦坤、陳俊文、林家輝、林明智來電表示欲購買毒品時
    ，分別為下列販賣第三級毒品愷他命之犯行：
  (一)於民國99年12月13日05時24分、07時13分、07時24分許，許
    志弘持用門號0000000000號行動電話與吳家名所持用之門號
    0000000000號（起訴書誤載為0000000000號，業經檢察官當
    庭更正）行動電話相互聯繫，吳家名以暗號「我想你會來我
    們這裡」、「我現在在你之前來這裡」、「你那邊有嗎」，
    表示欲向許志弘購買第三級毒品愷他命，雙方約妥交易地點
    後，同日稍後，許志弘即至位在雲林縣麥寮鄉之楓德理容院
    附近，由許志弘將第三級毒品愷他命1 小包（數量不詳）販
    賣予吳家名，並當場收取新臺幣（下同）500 元之現金，而
    完成毒品買賣交易。
  (二)於100 年02月22日20時51分許，許志弘持用其所有之門號00
    00000000號行動電話接聽李錦坤所持用之門號0000000000號
    行動電話之來電，李錦坤以暗號「要吃飯」，表示欲向許志
    弘購買第三級毒品愷他命，雙方約妥交易地點後，同日21時
    05分許，許志弘即至位在雲林縣麥寮鄉之85度C 咖啡店，由
    許志弘將第三級毒品愷他命1 小包（數量不詳）販賣予李錦
    坤，並當場收取1,000 元之現金，而完成毒品買賣交易。
  (三)於100 年02月27日23時08分許，許志弘持用其所有之門號00
    00000000號行動電話接聽林明智持用友人陳俊文所有之門號
    0000000000號行動電話之來電，林明智以暗號「去找你，有
    方便嗎」，表示欲向許志弘購買第三級毒品愷他命，雙方約
    妥交易地點後，同日稍後，許志弘即在位於雲林縣麥寮鄉之
    誠鑫當舖，由許志弘將第三級毒品愷他命1 小包（數量不詳
    ）販賣予林明智，並當場收取1,000 元之現金，而完成毒品
    買賣交易。
  (四)於100 年02月28日17時16分許，許志弘持用其所有之門號00
    00000000號行動電話接聽陳俊文持用之門號0000000000號行
    動電話之來電，陳俊文以暗號「有方便去找你嗎」，表示欲
    向許志弘購買第三級毒品愷他命，雙方約妥交易地點後，同
    日稍後，許志弘即在前揭誠鑫當舖，由許志弘將第三級毒品
    愷他命1 小包（重約3 公克）販賣予陳俊文，並當場收取1,
    500 元之現金，而完成毒品買賣交易。
  (五)於100 年03月10日16時50分、17時35分許，許志弘持用其所
    有之門號0000000000號行動電話與林明智所持用之門號0000
    000000號、0000000000號行動電話相互聯繫，雙方約妥交易
    地點後，同日稍後，許志弘即在位於雲林縣麥寮鄉之「越南
    之星KTV 」附近，由許志弘以讓林明智賒帳方式，將價格1,
    000 元之第三級毒品愷他命1 小包（數量不詳）販賣予林明
    智，而完成毒品買賣交易。嗣林明智於該日後之某日已償還
    積欠許志弘之上開款項1,000 元。
  (六)於100 年03月16日17時58分許，許志弘持用其所有之門號00
    00000000號行動電話接聽林家輝、林明智共同持用之門號00
    00000000號行動電話之來電，許志弘以暗語「要賭博嗎」詢
    問林明智、林家輝是否欲購買第三級毒品愷他命，雙方約妥
    交易地點後，林明智、林家輝即至許志弘位在雲林縣麥寮鄉
    ○○路35號17室之租屋處，由許志弘將第三級毒品愷他命1
    小包（重約2 公克）販賣予林家輝、林明智，並當場收取1,
    000 元之現金，而完成毒品買賣交易。
二、林宥任販賣第三級毒品愷他命之部分：
    林宥任（綽號「大便」）明知愷他命係毒品危害防制條例第2
    條第2 項第3 款所規範之第三級毒品，依法不得販賣，因見
    販賣愷他命有利可圖，竟基於販賣第三級毒品愷他命以營利
    之犯意，持用其所有之門號0000000000號行動電話（門號申
    請人為林宥任，未扣案）1 支，作為販賣第三級毒品愷他命
    之聯繫工具，分別為下列販賣第三級毒品愷他命之犯行：
  (一)於99年12月18日23時28分許，林宥任持用門號0000000000號
    行動電話接聽吳家名所持用之門號0000000000號行動電話之
    來電，雙方約妥交易地點後，同日稍後，林宥任即至位在雲
    林縣虎尾鎮○○路上之建中書局旁，先向吳家名收取價款2,
    500 元，請吳家名在該處稍等，約15至30分鐘後，林宥任返
    回該處，將第三級毒品愷他命1 小包（重量約4 公克）販賣
    予吳家名，而完成毒品買賣交易。
  (二)於100 年02月27日11時37分、12時52分，林宥任持用其所有
    之門號0000000000號行動電話接聽陳寶在所持用之門號0000
    000000號行動電話之來電，陳寶在以暗號「有辦法買東西來
    這裡」，表示欲向林宥任購買第三級毒品愷他命，雙方約妥
    交易地點後，於同日12時59分許，林宥任即至陳寶在位在雲
    林縣虎尾鎮延平里下南1 之51號之住處，雙方就達成買賣愷
    他命1,500 元之合意，林宥任遂先向陳寶在收取價款1,500
    元，而著手販賣第三級毒品愷他命之行為，隨後，林宥任即
    先離去陳寶在上開住處，復於同日13時40分、51分許，林宥
    任再持用其所有之門號0000000000號行動電話與陳寶在所持
    用之上開行動電話相互聯繫，雙方約妥交易地點後，同日稍
    後，林宥任即持第三級毒品愷他命1 小包（重量不詳）至陳
    寶在上開住處，惟陳寶在認為該包愷他命之品質不佳，拒絕
    購買，林宥任便將原收受之價款1,500 元返還予陳寶在，使
    林宥任未完成毒品買賣交易而止於未遂。
  (三)於100 年02月27日13時03分許，林宥任持用門號0000000000
    號行動電話撥打李永文所持用之門號0000000000號行動電話
    ，林宥任以暗號「你那個還要不要叫我朋友再留」，向李永
    文兜售第三級毒品愷他命，欲販賣第三級毒品愷他命，雙方
    約妥交易地點後，同日稍後，林宥任即至雲林縣褒忠鄉（起
    訴書誤載為埔中）某處與李永文碰面，向李永文報價，而著
    手販賣第三級毒品愷他命之行為，惟李永文認價格太貴而拒
    絕購買，使林宥任未完成毒品買賣交易而止於未遂。
三、嗣因警持本院核發之99年聲監字第651 號、100 年聲監字第
    58號通訊監察書，上線監聽吳家名所持用之門號0000000000
    號、許志弘所持用之門號0000000000號、林宥任所持用之門
    號0000000000號行動電話之通話內容；並於100 年04月12日
    18時50分許，經警持臺灣雲林地方法院檢察署（下稱雲林地
    檢署）檢察官核發之拘票，至許志弘上揭復興路之租屋處拘
    提許志弘，復經警徵得許志弘同意搜索其上開住處，當場扣
    得附表四編號１至５所示之物，始循線查悉上情。
四、案經雲林地檢署檢察官自動簽分指揮彰化縣警察局刑事警察
    大隊偵辦後起訴。
    理  由
壹、程序（證據能力）部分：
一、按被告以外之人於審判外之言詞或書面陳述，除法律有規定
    者外，不得作為證據，刑事訴訟法第159 條第1 項定有明文
    。次按被告以外之人於審判外之陳述雖不符刑事訴訟法第15
    9 條之1 至第159 條之4 等4 條之規定，而經當事人於審判
    程序同意作為證據，法院審酌該言詞陳述或書面陳述作成時
    之情況，認為適當者，亦得為證據；當事人、代理人或辯護
    人於法院調查證據時，知有刑事訴訟法第159 條第1 項不得
    為證據之情形，而未於言詞辯論終結前聲明異議者，視為有
    前項之同意，同法第159 條之5 定有明文。本判決所引用具
    傳聞性質之各項供述或書面證據，業經檢察官、被告許志弘
    、林宥任及渠等辯護人於本院行準備程序時表明同意列為證
    據（見本院100 年度訴字第721 號審理卷《下稱本院卷》第
    83頁正面至第84頁正面、第99頁正面至第100 頁正面），復
    經本院於審判期日逐一提示予檢察官、被告許志弘、林宥任
    及渠等辯護人表示意見，迄至本院言詞辯論終結前，均未就
    證據能力之部分聲明異議（見本院卷第146 頁反面至第150
    頁反面、第159 頁正面至第161 頁反面），本院審酌該等證
    據之取得過程並無瑕疵，與本案待證事實間復具有相當之關
    聯性，以之為本件證據尚無不當，依刑事訴訟法第159 條之
    5 規定，自得採為本件認定事實之證據。
二、另按通訊監察錄音之譯文，僅屬依據監聽錄音結果予以翻譯
    之文字，固具文書證據之外觀，但實際上仍應認監聽所得之
    錄音帶或光碟，始屬調查犯罪所得之證物，此乃刑事訴訟法
    第165 條之1 第2 項所稱之新科技證物，如其蒐證程式合法
    ，且當事人已承認監聽錄音譯文之內容屬實，或對於該譯文
    內容並無爭執，而法院復已就該譯文依法踐行調查證據程序
    者，該監聽錄音之譯文即與播放錄音有同等價值，自有證據
    能力。本判決所引用之通訊監察譯文所據以製作之錄音光碟
    ，係依本院核發之99年聲監字第651 號、100 年聲監字第58
    號通訊監察書（見彰化縣警察局彰警刑偵一字第1000037523
    號刑案偵查卷宗《下稱警卷》第186 頁正面至第187 頁正面
    、第190 頁正面至第192 頁正面），對被告許志弘所持用之
    門號0000000000號、證人即同案被告吳家名所持用之門號00
    00000000號、被告林宥任所持用之門號0000000000號行動電
    話合法監聽，再根據錄音結果予以翻譯製作而成。本院於10
    0 年10月05日準備程序時，業已當庭勘驗附表三、(一)之編號
    ３所示之通訊監察錄音，並據以製作勘驗筆錄在卷可參（見
    本院卷第117 頁正面），被告許志弘與其辯護人對於該監聽
    錄音之真實性及勘驗筆錄之正確性均無爭執（至卷附通訊監
    察譯文與監聽錄音略有出入，仍應以本院勘驗筆錄為準）；
    另被告許志弘及其辯護人對於附表三、(一)之編號１至２、４
    至６所示通訊監察譯文之真實性、被告林宥任及其辯護人對
    於附表三、(二)所示通訊監察譯文之真實性，則迄至本案辯論
    終結前均無爭執（被告許志弘之部分，見本院卷第84頁正面
    至第85頁反面、第118 頁正、反面、第149 頁反面；被告林
    宥任之部分，見本院卷第100 頁正面、第161 頁正面），且
    本院亦於審理期日踐行提示及告以要旨之程序，是該些通訊
    監察譯文應有證據能力（最高法院98年度台上字第527 號判
    決意旨參照）。
貳、實體部分：
一、認定犯罪事實所憑之證據及理由：
  (一)事實欄一所示之被告許志弘販賣第三級毒品愷他命之犯行部
    分：
  1.上開犯罪事實，業據被告許志弘於本院審理時坦承不諱（見
    本院卷第81頁反面、第84頁正面至第86頁正面、第117 頁反
    面至第119 頁正面、第146 頁正面），核與證人吳家名、李
    錦坤、林明智、陳俊文、林家輝於警詢及偵訊時均證述曾分
    別於事實欄一、(一)至(六)所載之時、地，向被告許志弘購買愷
    他命之情節大致相符（證人吳家名之部分，見警卷第31頁反
    面至第32頁正面；雲林地檢署100 年度偵字第2972號偵查卷
    《下稱100 偵2972號卷》第38頁正面。證人李錦坤之部分，
    見警卷第84頁正面；雲林地檢署100 年度偵字第2266號偵查
    卷《下稱100 偵2266號卷》第98頁。證人林明智之部分，見
    警卷第73頁正面至第74頁反面；見100 偵2266號卷第76頁至
    第77頁。證人陳俊文之部分，見警卷第92頁反面；100 偵22
    66號卷第48頁。證人林家輝之部分，見警卷第98頁正、反面
    ；100 偵2266號卷第75頁）；復有被告許志弘與證人吳家名
    、李錦坤、林明智、林家輝、陳俊文所持用之前揭行動電話
    間之通訊監察譯文（即附表三之(一)編號１至６）、本院99年
    聲監字第651 號、100 年聲監字第58號通訊監察書、證人吳
    家名、李錦坤、陳俊文、林明智、林家輝指認之彰化縣警察
    局指認犯罪嫌疑人紀錄表、被指認人照片一覽表各1 份在卷
    可佐（見警卷第36頁正、反面、第47頁正面、第73頁反面至
    第74頁正面、第76頁正、反面、第86頁正、反面、第94頁正
    、反面、第100 頁正、反面、第180 頁正面至第183 頁正面
    、第186 頁正面至第187 頁正面、第190 頁正面、第192 頁
    正面；本院卷第117 頁正面）
  2.再觀諸被告許志弘持用門號0000000000號行動電話與證人吳
    家名之對話內容、被告許志弘持用門號0000000000號行動電
    話與證人李錦坤、陳俊文、林明智、林家輝之對話內容（即
    附表三、(一)編號１至６之通訊監察譯文），不時使用暗語「
    你那邊有嗎」、「要吃飯」、「有方便嗎」、「有方便去找
    你嗎」，與日常人一般生活中與親朋好友間通話方式迥異，
    且聯繫內容簡短，在談妥交易地點後，即結束通話，隱晦不
    易了解，確屬實務上常見為躲避查緝風險之毒品交易對話，
    且證人吳家名、李錦坤、陳俊文、林明智、林家輝與被告許
    志弘均坦承上開暗語係表示欲購買愷他命，益徵上開通話之
    目的確係要交易毒品無疑，足見被告許志弘確實有於如事實
    欄一、(一)至(六)所示之時間聯繫交易第三級毒品愷他命之事實
    ；佐以證人吳家名、李錦坤、陳俊文、林家輝經警方採尿送
    驗之結果，均呈現愷他命陽性反應，此有詮昕科技股份有限
    公司100 年04月26日報告編號00000000號、100 年04月29日
    報告編號00000000號、100 年06月07日報告編號00000000號
    、100 年04月25日報告編號00000000號濫用藥物尿液檢驗報
    告各1 份、委託檢驗尿液代號與真實姓名對照認證單4 紙在
    卷可查（見本院卷第36頁正面至第39頁正面、第42頁正面至
    第43頁正面、第50頁正面至第51頁正面），可見證人吳家名
    、李錦坤、陳俊文、林家輝均確有對外購買愷他命施用之需
    求，益徵證人吳家名、李錦坤、陳俊文、林家輝上開證詞可
    信度高。此外，並有如附表四編號１及２所示之被告許志弘
    所有供其聯繫購毒者交易毒品所用之Anycall 廠牌搭配門號
    0000000000號行動電話（含SIM 卡1 枚）、供販賣毒品所用
    之電子磅秤1 臺扣案為憑，有彰化縣警察局搜索扣押筆錄暨
    扣押物品目錄表1 份在卷可考（見警卷第13頁正、反面、第
    14頁反面），足認被告許志弘之自白與事實相符，應可採信
    。
  3.營利意圖：
  (1)按毒品危害防制條例所處罰之「販賣」毒品罪，所著重者為
    在主觀上有藉以牟利之惡性，及對毒品之擴散具有較有償或
    無償轉讓行為更嚴重之危害性，被告「營利」之意圖係從客
    觀之社會環境、情況及人證、物證等資料，依據證據法則綜
    合研判認定（最高法院95年度台上字第301 號判決意旨參照
    ）。另販賣毒品之所謂販賣行為，係行為人基於營利之目的
    ，而販入或賣出毒品而言。販賣毒品者，其主觀上須有營利
    之意圖，且客觀上有販賣之行為，即足構成，至於實際上是
    否已經獲利，則非所問。即於有償讓與他人之初，係基於營
    利之意思，並著手實施，而因故無法高於購入之原價出售，
    最後不得不以原價或低於原價讓與他人時，仍屬販賣行為。
    必也始終無營利之意思，縱以原價或低於原價有償讓與他人
    ，方難謂為販賣行為，而僅得以轉讓罪論處（最高法院93年
    度台上字第1651號、94年度台上字第5317號、99年度台上字
    第4728號判決意旨參照）。而販賣愷他命，非可公然為之，
    且有其獨特之販售通路及管道，復無公定價格，容易增減分
    裝之份量，亦常加入非毒品成分以稀釋純度，而每次買賣之
    價量，可能隨時依雙方關係深淺、資力、需求量及對行情之
    認知、來源是否充裕、查緝鬆嚴、購買者被查獲時供述購買
    對象之可能風險評估等，而異其標準，機動調整，非可一概
    而論。從而販賣之利得，除非經行為人詳細供出各次所販賣
    之毒品之進價及售價，且數量俱臻明確外，實難查得其交易
    實情，然販賣者從價差或量差中牟利，方式雖異，惟其販賣
    行為在意圖營利則屬同一。故舉凡有償交易，除足以反證其
    確係另基於某種非圖利本意之關係外，通常尚難因無法查悉
    其精確之販入價格，作為是否高價賣出之比較，諉以無營利
    之意思而阻卻販賣犯行之追訴。
  (2)本件被告許志弘販賣毒品犯行，雖因並未當場查獲販毒事實
    ，又無帳冊，而無從查知其販賣毒品之確實數量及純度，致
    無從精確算知其販售毒品愷他命所獲利潤之數額，惟查，被
    告許志弘於本院準備程序時供承：陳俊文是朋友，吳家名、
    林明智、林家輝、李錦坤都是朋友介紹來買愷他命的等語（
    見本院卷第119 頁正面），證人李錦坤於警詢時亦證稱：我
    是因向許志弘購買毒品時認識等語（見警卷第85頁正面），
    證人陳俊文於警詢、偵訊時係證稱：我認識許志弘，「阿肉
    」（指許志弘）的電話我沒有記等語（見警卷第91頁正面；
    100 偵2266號卷第48頁），證人林明智於警詢時也證述：我
    是聽朋友說許志弘有販賣愷他命，因此向許志弘購買毒品等
    語（見警卷第74頁反面），顯見被告許志弘與證人吳家名、
    李錦坤、陳俊文、林明智、林家輝均無特別深厚或親密之交
    情；又證人吳家名、李錦坤、陳俊文、林明智、林家輝向被
    告許志弘購買毒品，均係有約定須交付特定數額之金錢為代
    價，核屬有償之行為，業已認定如上，倘非有利可圖，被告
    許志弘殊無甘冒交付毒品會遭查獲之極大風險，無端至交易
    地點，平白無故為該等交易行為；復參以被告許志弘於本院
    準備程序時亦自承：賣愷他命1 包可以賺300 元至500 元，
    當初是朋友有在賣，想說好賺才會去賣等語（見本院卷第11
    9 頁正面），益徵被告許志弘有從販賣毒品以資牟利之事實
    ，揆諸上情，足證被告許志弘販賣愷他命予證人吳家名、李
    錦坤、陳俊文、林明智、林家輝，均有從中賺取利潤而牟利
    至明，是被告許志弘有販賣毒品藉以營利之意圖，亦堪認定
    。
  4.綜上所述，本件事證已臻明確，被告許志弘之犯行均堪予認
    定，應依法論科。
  (二)事實欄二所示之被告林宥任販賣第三級毒品愷他命之犯行部
    分：
  1.上開犯罪事實，業據被告林宥任於本院審理時坦承不諱（見
    本院卷第98頁正面、第100 頁正面至第101 頁正面、第159
    頁正面），核與證人吳家名於警詢、偵訊時證述於事實欄二
    、(一)所載之時、地，向被告林宥任購買愷他命乙節、證人陳
    寶在於警詢、偵訊時證述於事實欄二、(二)所載之時、地，欲
    向被告林宥任購買愷他命，惟嗣後無交易成功等情節、證人
    李永文於偵訊時證稱於事實欄二、(三)所載之時、地，被告林
    宥任有向其兜售、洽商愷他命乙事大致相符（證人吳家名之
    部分，見警卷第34頁反面至第35頁正面；100 偵2972號卷第
    128 頁至第129 頁、第176 頁至第177 頁。證人陳寶在之部
    分，見警卷第15 8頁正、反面；100 偵2972號卷第145 頁至
    第146 頁。證人李永文之部分，見100 偵2972號卷第65頁）
    ；復有被告林宥任與證人吳家名、陳寶在、李永文所持用之
    前開行動電話間之通訊監察譯文（即附表三、(二)編號１至３
    ）、本院99年聲監字第651 號、100 年聲監字第58號通訊監
    察書、證人吳家名、陳寶在指認之彰化縣警察局指認犯罪嫌
    疑人紀錄表、被指認人照片一覽表各1 份在卷可佐（見警卷
    第36頁正、反面、第53頁反面、第65頁正面至第66頁正面、
    第160 頁正、反面、第186 頁正面至第187 頁正面、第190
    頁正面、第192 頁正面）。
  2.再觀諸被告林宥任持用門號0000000000號行動電話與證人吳
    家名、陳寶在、李永文之對話內容（即附表三、(二)編號１至
    ３之通訊監察譯文），不時使用暗語「有辦法買東西來這裡
    」、「要不要叫我朋友再留」，與日常人一般生活中與親朋
    好友間通話方式迥異，且聯繫內容簡短，在談妥交易時間、
    地點後，即結束通話，隱晦不易了解，確屬實務上常見為躲
    避查緝風險之毒品交易對話，益徵上開通話之目的確係要交
    易毒品無疑，足見被告林宥任確實有於如事實欄二、(一)至(三)
    所示之時間聯繫交易第三級毒品愷他命之事實；佐以證人吳
    家名、陳寶在經警方採尿送驗之結果，均呈現愷他命陽性反
    應，此有詮昕科技股份有限公司100 年06月07日報告編號00
    000000號、100 年07月06日報告編號00000000號濫用藥物尿
    液檢驗報告各1 份、委託檢驗尿液代號與真實姓名對照認證
    單2 紙在卷可查（見本院卷第42頁正面至第43頁正面、第13
    1 頁正面至第132 頁正面），可見證人吳家名、陳寶在確有
    對外購買愷他命施用之需求，益徵證人吳家名、陳寶在上開
    證詞可信度高。足認被告林宥任之自白與事實相符，應可採
    信。
  3.按犯罪之著手階段，係指行為人為實現犯意而開始實行犯罪
    構成要件之行為而言；又犯罪為侵害法益之行為，行為人是
    否已著手於犯罪之行為，自應就行為人主觀犯意及客觀行為
    綜合判斷，如依行為人對於犯罪之認識，已開始實行與犯罪
    構成要件有必要關聯性之行為，而該行為對於法律所保護之
    法益形成直接危險時，即屬犯罪之著手行為。就販賣毒品而
    言，如販毒者已進行兜售，或與購毒者為毒品買賣之磋商，
    均已對禁止販賣毒品所欲保護之法益形成直接而密切之危險
    ，應認為已著手於毒品之販賣行為。是就販賣毒品而言，以
    販賣者向他人洽商、兜售毒品，或與購買者就買賣毒品之標
    的物及價格意思表示一致時，均屬已經著手於販賣毒品之行
    為（最高法院100 年度台上字第3511號、第3553號判決意旨
    參照）。查被告林宥任於如事實欄二之(二)所示時、地，已與
    證人陳寶在談妥交易價值1,500 元之愷他命，達成契約之合
    致，被告林宥任並持愷他命欲交付證人陳寶在；及被告林宥
    任於如事實欄二之(三)所示時、地，向證人李永文兜售愷他命
    ，並與李永文碰面蹉商購買愷他命之價格，業已認定如上，
    揆諸前揭說明，則被告林宥任顯已著手實行販賣毒品與證人
    陳寶在、李永文之行為。
  4.營利意圖：
    承(一)、3.、(1)所述，本件被告林宥任販賣毒品犯行，雖因並
    未當場查獲販毒事實，又無帳冊，而無從查知其販賣毒品之
    確實數量及純度，致無從精確算知其販售毒品愷他命所獲利
    潤之數額，惟查，證人吳家名於100 年06月02日警詢時證述
    ：（綽號『大便』男子真實姓名年籍你是否知道？）不知道
    等語（見警卷第35頁正面），證人陳寶在於警詢時證稱：（
    你是否認是林宥任？與他是何關係？）我認識林宥任，與他
    是朋友關係等語（見警卷第159 頁正面），證人李永文於偵
    訊時證述：（你怎麼認識林宥任？）是在洗車場認識的，是
    朋友在褒忠鄉開洗車廠認識的等語（見100 偵2972號卷第64
    頁），顯見被告林宥任與證人吳家名、陳寶在、李永文無特
    別深厚或親密之交情；又證人吳家名向被告林宥任購買毒品
    ，係有約定須交付特定數額之金錢為代價，核屬有償之行為
    ，被告林宥任與證人陳寶在、李永文間著手毒品交易，係屬
    有償交易行為，業經認定如上，倘非有利可圖，被告林宥任
    殊無甘冒交付毒品會遭查獲之極大風險，無端親送至與證人
    吳家名相約之上開交易地點，平白無故為該交易行為，亦無
    費心與證人陳寶在、李永文聯繫購買毒品事宜，而願意甘冒
    刑罰重責而從事買賣第三級毒品愷他命之犯行；復參以被告
    林宥任於本院準備程序及審理時亦供承：我跟別人拿比較便
    宜，拿吳家名、陳寶在的錢，我可以買比較多，剩下的我可
    以留下來，就是賺吃的，像吳家名拿2,500 元給我，買了2,
    500 元愷他命回來後，我有從中拿出來等語（見本院卷第10
    0 頁反面至第101 頁正面、第162 頁反面至第163 頁正面）
    ，益徵被告林宥任有從販賣毒品以資牟利之事實，揆諸上情
    ，足證被告林宥任上開販賣愷他命予證人吳家名、陳寶在、
    李永文之犯行，主觀上有販賣毒品藉以營利之意圖甚明。
  5.綜上所述，本件事證已臻明確，被告林宥任之犯行均堪予認
    定，應依法論科。
二、論罪科刑之理由：
  (一)按愷他命係毒品危害防制條例第2 條第2 項第3 款所稱之第
    三級毒品，依法不得販賣，核被告許志弘於事實欄一之(一)至
    (六)所示各次犯行，均係犯毒品危害防制條例第4 條第3 項之
    販賣第三級毒品罪。被告林宥任於事實欄二之(一)所示犯行，
    係犯毒品危害防制條例第4 條第3 項之販賣第三級毒品罪；
    於事實欄二之(二)、(三)所示各次犯行，均係犯毒品危害防制條
    例第4 條第6 項、第3 項販賣第三級毒品未遂罪。被告許志
    弘、林宥任於各次販賣第三級毒品前持有第三級毒品之行為
    ，因無證據證明被告各次持有第三級毒品之純質淨重均已達
    20公克以上，而毒品危害防制條例對於持有第三級毒品愷他
    命純質淨重未達20公克之行為未設有處罰規定，故被告許志
    宏、林宥任販賣第三級毒品愷他命中之持有愷他命之行為屬
    不罰之行為，並無應予論罪之低度持有行為，併予敘明。
  (二)本件被告許志弘所為如事實欄一之(一)至(六)所示6 次販賣毒品
    之犯行，被告林宥任所為如事實欄二之(一)至(三)所示3 次販賣
    毒品之犯行，均係在刑法修正施行後所為，行為時間、地點
    相異，難認係在密切接近之時間、地點，分數個舉動以接續
    施行之行為，與接續犯之概念非合，亦非屬集合犯。是被告
    許志弘上開6 次販賣第三級愷他命既遂罪、被告林宥任前揭
    1 次販賣第三級毒品愷他命既遂罪、2 次販賣第三級毒品愷
    他命未遂罪，均係出於不同犯意所為，行為各自獨立，均應
    予分論併罰（最高法院96年度第9 次刑庭會議決議、97年度
    台上字第1933號、第1400號、第1060號、96年度台上字第70
    52號判決意旨參照）。
  (三)又被告林宥任已著手於事實欄二之(二)、(三)所示犯罪行為之實
    行而不遂，為未遂犯，爰均依刑法第25條第2 項之規定，按
    既遂犯之刑度各減輕其刑。
  (四)又按毒品危害防制條例第17條第2 項規定，犯同條例第4 條
    至第8 條之罪於偵查及審判中均自白者，減輕其刑。又所謂
    自白，乃對自己之犯罪事實全部或主要部分為肯定供述之意
    。至行為人之行為應如何適用法律，既屬法院就所認定之事
    實，本於職權而為法律上之評價，故被告是否曾為自白，不
    以自承所犯之罪名為必要。自白非以其係有罪之肯定為必要
    ，縱時日、處所、行為態樣等非構成犯罪事實之要素略有不
    符，或另有阻卻違法、阻卻責任事由存在之主張，亦不影響
    其為自白（最高法院100 年度台上字第3878號、99年度台上
    字第7470號判決意旨參照）。復按毒品危害防制條例第17條
    第2 項之規定係為鼓勵是類犯罪行為人悔過、自白，並期訴
    訟經濟、節約司法資源而設。一般而言，必須於偵查及審判
    中皆行自白，始有適用，缺一不可。但如檢察官未行偵訊，
    即依其他證據資料逕行起訴，致使被告無從充足此偵查中自
    白之要件，當然影響是類重罪案件被告可能得受減刑寬典處
    遇之機會與權益，無異剝奪其訴訟防禦權，難謂已經遵守憲
    法第8 條所要求並保障之正當法律程序規範意旨；於此特別
    情形，自應解為所稱偵查中自白，僅指在偵查中，經進行訊
    問被告（行為人）之查證程序，而其坦白承認者而言，不包
    含未行偵訊，即行結案、起訴之狀況。從而，就此例外情況
    ，祇要審判中自白，仍有上揭減刑寬典之適用，俾符合該條
    項規定之規範目的（最高法院100 年度台上字第654 號、第
    2604號判決參照）。且所稱偵查中之自白，包含向有偵查犯
    罪職權之司法警察（官）自白，以及偵查中檢察官向法院聲
    請羈押，於法官訊問時所為之自白（最高法院100 年度台上
    字第1583號判決參照）。經查：
  1.關於被告許志弘之部分：
    對於事實欄一之(一)、(三)至(六)所示犯行，被告許志弘於偵查中
    均已自白犯罪（見警卷第9 頁反面至第10頁正面；100 偵22
    66號卷第21頁至第22頁、第118 頁）；復於本院準備程序及
    審理時對於事實欄二之(一)、(三)至(六)所示之販賣第三級毒品犯
    行自白犯罪（見本院卷第81頁反面、第84頁反面至第86頁正
    面、第118 頁反面、第146 頁正面），是被告許志弘就事實
    欄一之(一)、(三)至(六)所示之犯行，均應依毒品危害防制條例第
    17條第2 項規定，減輕其刑。至對於事實欄一之(二)所示被告
    許志弘販賣毒品予證人李錦坤之犯行部分，則在偵查階段（
    含警詢、偵訊），均未就此部分犯行詢（訊）問被告許志弘
    ，即經檢察官偵查終結、提起公訴，有被告許志弘各次警詢
    時之調查筆錄、檢察官偵訊時之訊問筆錄在卷可考（見警卷
    第1 頁正面至第10頁正面；100 偵2266號卷第21頁至第22頁
    、第118 頁至第119 頁），然其已於本院準備程序及審理時
    自白上開事實欄一之(二)所示之犯行（見本院卷第118 頁反面
    、第146 頁正面），揆諸前揭說明，仍有上揭毒品危害防制
    條例第17條第2 項減刑寬典之適用，俾符合該條項規定之規
    範目的，是被告許志弘就事實欄一之(二)所示犯行，亦應適用
    毒品危害防制條例第17條第2 項之規定，減輕其刑。
  2.關於被告林宥任之部分：
    被告林宥任對於事實欄二之(一)至(三)所示之犯行，於警詢、檢
    察官偵訊時坦承：附表三之(二)、編號１、２、３所示之通訊
    監察譯文，是我跟吳家名、陳寶在、李永文講電話；陳寶在
    的部分我承認，陳寶在拿1,500 元給我，後來我有拿愷他命
    給陳寶在，但陳寶在說東西不好，我就退錢給陳寶在；李永
    文的部分，我剛好工作送貨經過，就打電話給他，他就叫我
    過去再講，我有問他有沒有要買；吳家名的部分，吳家名叫
    我幫他拿，我就跟我朋友張瑞欽拿，所以我就把吳家名的愷
    他命拿給他，（你拿多少錢給張瑞欽，張瑞欽又拿多少愷他
    命給你，為何吳家名說給錢是2,500 元，但數量不一樣？）
    我記得我給張瑞欽2,000 元，就是2,000 元愷他命的量，我
    就拿給吳家名等語（見警卷第61頁正面至第62頁正面；100
    偵2972號卷第151 頁至第153 頁、第174 頁至第175 頁），
    足見被告林宥任已就犯罪事實主要部分（即聯絡毒品買賣、
    交付毒品、收取價金）為肯定供述之意，揆諸前開說明，應
    屬已於偵查中自白。復於本院準備程序及審理時對於事實欄
    二之(一)至(三)所示之販賣第三級毒品犯行均自白犯罪（見本院
    卷第98頁正面、第100 頁正、反面、第159 頁正面、第162
    頁反面）。是被告林宥任就事實欄二之(一)至(三)所示之犯行，
    均應依毒品危害防制條例第17條第2 項規定，減輕其刑。就
    事實欄二之(二)、(三)所示之犯行，並依刑法第70條規定遞減之
    。
  (五)再按刑法第59條規定犯罪之情狀可憫恕者，得酌量減輕其刑
    ，其所謂「犯罪之情狀」，與同法第57條規定科刑時應審酌
    之一切情狀，並非有截然不同之領域，於裁判上酌減其刑時
    ，應就犯罪一切情狀（包括第57條所列舉之10款事項），予
    以全盤考量，審酌其犯罪有無可憫恕之事由（即有無特殊之
    原因與環境，在客觀上足以引起一般同情，以及宣告法定低
    度刑，是否猶嫌過重等等），以為判斷（最高法院95年度台
    上字第6157號判決參照）。又刑法第59條所規定之酌量減輕
    其刑，係裁判上之減輕，必以犯罪之情狀可憫恕，認為宣告
    法定最低度之刑猶嫌過重者，始有其適用。如別有法定減輕
    之事由，應先依法定減輕事由減輕其刑後，猶嫌過重時，始
    得為之（最高法院88年度台上字第1862號判決參照）。鑑於
    國內毒品氾濫，販毒者供應毒品予人施用，嚴重危害他人身
    心健康及社會安寧秩序，政府立法嚴禁販賣毒品，並以高度
    刑罰來遏止毒品氾濫之問題，本院酌以刑法第57條各款所列
    事項以及其他一切與犯罪有關之情狀後，認為：
  1.被告許志弘之部分：
    被告許志弘捨正途不就，竟圖藉販賣毒品愷他命之途徑，以
    獲取不法所得，於本案被訴販賣毒品次數有6 次，可見其並
    非偶一販賣毒品之人，雖販賣毒品之對象、金額不多，惟仍
    對毒品流通氾濫有一定程度影響，且其為本案犯行當時為智
    識正常之人，對於毒品交易為政府檢警機關嚴予取締之犯罪
    ，法律並就此懸有重典處罰，當知之甚稔，猶為本案販賣第
    三級毒品之犯行，實屬不該，其犯罪當時亦無特殊之原因與
    環境，且其各次販毒行為，均業依毒品危害防制條例第17條
    第2 項之規定，減輕其刑，最低刑可判處有期徒刑2 年6 月
    ，如此被告許志弘所犯上開各罪，難認有何仍嫌過重、顯可
    憫恕、不符比例及縱使量處法定最低刑度之刑仍嫌過重之情
    形，客觀上尚不足以引起一般同情，被告許志弘上開各罪自
    均無依刑法第59條規定酌減其刑之適用。其辯護人為被告許
    志弘請求適用刑法第59條規定減輕其刑，難認可採。
  2.被告林宥任之部分：
    被告林宥任捨正途不就，竟圖藉販賣毒品愷他命之途徑，以
    獲取不法所得，於本案被訴販賣毒品愷他命既遂1 次、未遂
    2 次，可見其並非偶一販賣毒品之人，雖販賣毒品之對象不
    多，且僅有1 次有交易成功，獲益不多，惟仍對毒品流通氾
    濫有一定程度影響，且其為本案犯行當時為智識正常之人，
    對於毒品交易為政府檢警機關嚴予取締之犯罪，法律並就此
    懸有重典處罰，當知之甚稔，猶為本案販賣第三級毒品之犯
    行，實屬不該，又被告林宥任本身有施用第三級毒品愷他命
    之習慣，業經被告林宥任自承在卷（見警卷第57頁反面），
    當知毒品害人匪淺，危害身心甚鉅，一旦染有施用毒品之惡
    習，戒毒不易，個人及家庭因毒禍深受其害，且嚴重損害國
    民身體健康，惡性非輕，其犯罪當時亦無特殊之原因與環境
    ，且其如事實欄二之(一)所示之販賣第三級毒品既遂行為，業
    依毒品危害防制條例第17條第2 項之規定，減輕其刑，最低
    刑可判處有期徒刑2 年6 月，而其如事實欄二之(二)、(三)所示
    之販賣第三級毒品未遂犯行，業依刑法第25條第2 項規定、
    毒品危害防制條例第17條第2 項之規定，遞減輕其刑，最低
    刑可判處有期徒刑1 年3 月，如此被告林宥任所犯上開各罪
    ，難認有何仍嫌過重、顯可憫恕、不符比例及縱使量處法定
    最低刑度之刑仍嫌過重之情形，客觀上尚不足以引起一般同
    情，被告林宥任上開各罪自均無依刑法第59條規定酌減其刑
    之適用。其辯護人為被告林宥任請求適用刑法第59條規定減
    輕其刑，難認可採。
  (六)爰審酌被告許志弘前未有經法院判刑之前案紀錄，有臺灣高
    等法院被告前案紀錄表1 份附卷可佐，素行尚稱良好，被告
    林宥任前有傷害案件，經法院判刑確定，有臺灣高等法院被
    告前案紀錄表1 份在卷可按，被告林宥任素行不佳；被告許
    志弘、林宥任均正值青年，四肢健全，不思以正當管道工作
    賺取金錢，竟為圖賺取不法所得，而販賣第三級毒品，以戕
    害國人身心健康之犯罪方式牟利，增加毒品在社會流通之危
    險性，對於國民健康及社會秩序已生危害，併慮被告許志弘
    於本案販售毒品次數6 次、對象人數5 人、各次販賣毒品數
    量及所得利益非鉅，販賣所得合計6,000 元，被告林宥任於
    本案販售毒品次數3 次、對象人數3 人，但僅有1 次交易成
    功，販賣所得為2,500 元，渠等2 人販賣之數量均屬小額零
    星販賣，且本案向被告許志弘、林宥任購買毒品之人，本身
    已沾染愷他命惡習，非是被告2 人誘使該些購毒者染上毒癮
    惡習，渠等之犯行尚與販賣毒品之數量動輒達數公斤以上之
    長期販賣大毒梟迥然不同，危害社會之程度、行為惡性亦有
    差別；再參酌被告許志弘、林宥任於偵查及本院審理中均自
    白犯行、坦承認罪，知所悔悟，甚表悔意，犯後態度尚佳；
    暨被告許志弘自陳父親已過世，家中僅剩之2 個哥哥，無工
    作，在家中照顧伯父之生活狀況、學歷為高職肄業之智識程
    度（見本院卷第152 頁反面），被告林宥任自陳家中有父母
    親、哥哥、妹妹，在家裡幫忙養豬之生活狀況、學歷為高中
    畢業之智識程度（見本卷院第164 頁正面）等一切情狀，就
    被告許志弘部分，分別量處如附表一編號一至六主文欄所示
    之刑，就被告林宥任部分，分別量處如附表二編號一至三主
    文欄所示之刑。
  (七)復就定執行刑而言，考量被告許志弘為74年次，現年26歲，
    被告林宥任為78年次，現年22歲，渠等犯下本案後，可認其
    等人生黃金時期有部分注定要在獄中度過。如從重定渠等應
    執行刑，效用可能隨著長期刑之執行，等比例地大幅下跌，
    效用不高，可能徒留讓被告許志弘、林宥任得到報應、實踐
    虛幻的正義，有害渠等回歸社會，並增加國家財政無益負擔
    ，對社會的警示、教化亦無功用，可見此種刑之量定對被告
    許志弘、林宥任及社會均未有益處，故審酌被告許志弘、林
    宥任人格特質及復歸社會之可能，且參諸刑法第51條第5 款
    原係採限制加重原則，而非累加原則之意旨，爰為被告許志
    弘、林宥任定如主文第1 項、第2 項所示之應執行刑，以期
    兼顧對於被告許志弘、林宥任之警示及更生。另公訴人雖對
    被告許志弘、林宥任分別具體求刑判處應執行有期徒刑7 年
    、3 年4 月，惟本院審酌上情，認量處如主文第1 項、第2
    項所示之刑為適當，公訴人之求刑，核屬過重，附此敘明。
    至被告2 人之辯護人分別為被告許志弘、林宥任辯護請求為
    緩刑之宣告，惟本院所量處如主文第1 項、第2 項所示之刑
    均非係2 年以下有期徒刑、拘役或罰金，與刑法第74條第1
    項宣告緩刑之規定不符，且被告林宥任前於99年間，已因傷
    害案件，經法院判處有期徒刑3 月確定，亦不符刑法第74條
    第1 項第1 款之規定，依法均無從給予被告許志弘、林宥任
    緩刑之宣告，併此敘明。
  (八)沒收部分：
  1.按毒品危害防制條例第19條第1 項規定，屬相對沒收主義之
    立法，其應沒收之物，應以屬被告所有者為限（最高法院95
    年度台上字第305 號判決意旨參照）；再按同條例第19條第
    1 項規定性質上係沒收之補充規定。其屬於本條所定沒收之
    標的，如得以直接沒收者，判決主文僅宣告沒收即可，不生
    「追徵其價額」或「以其財產抵償之」問題，須沒收之標的
    全部或一部不能沒收時，始生「追徵其價額」或「以其財產
    抵償之」選項問題。而「追徵其價額」或「以其財產抵償之
    」係屬兩種選項，分別係針對現行貨幣以外之其他財產與現
    行貨幣而言。如不能沒收之沒收標的為金錢時，因價值確定
    ，判決主文直接宣告「以其財產抵償之」即可，不發生追徵
    價額之問題（最高法院99年度第5 次刑事庭會議決議參照）
    。據此，分述如下：
  (1)被告許志弘之部分：
  本件扣案之如附表四編號１所示之行動電話1 支（含SIM 卡
    1 枚），乃供被告許志弘為上開事實欄一、(二)至(六)所示之販
    賣毒品愷他命犯罪所用，且為被告許志弘所有，業經被告許
    志弘於本院審理時供述至明（見本院卷第85頁正面、第119
    頁反面），並有亞太行動資料查詢1 紙附卷可佐（見本院卷
    第29頁正面），應依毒品危害防制條例第19條第1 項規定，
    分別於被告許志弘前開事實欄一之(二)至(六)所示販賣第三級毒
    品罪項下宣告沒收（詳如附表一編號二至六所示）。
  被告許志弘於附表一編號一至六所示販賣第三級毒品愷他命
    所收取之款項，雖均未扣案，揆諸前開說明，應依毒品危害
    防制條例第19條第1 項規定，均於被告許志弘所犯各該罪項
    下分別沒收之，如全部或一部不能沒收時，以其財產抵償之
    （詳如附表一編號一至六所示）。
  再自被告許志弘上開復興路租屋處所扣得之附表四編號２所
    示之電子磅秤1 臺，係被告許志弘所有，且係供被告許志弘
    秤販賣之第三級毒品愷他命之用，業據被告許志弘於本院審
    理時供述明確（見本院卷第119 頁反面），應依毒品危害防
    制條例第19條第1 項前段規定沒收之。
  本件未扣案之搭配門號0000000000號行動電話（不含SIM 卡
    1 枚），係供被告許志弘為上開事實欄一之(一)所示之販賣毒
    品愷他命犯罪所用，已查明如上，且為被告許志弘所有，業
    經被告許志弘於本院審理時供承在卷（見本院卷第84頁反面
    ），復無證據證明業已滅失，應依毒品危害防制條例第19條
    第1 項規定，於被告許志弘前開事實欄一之(一)所示販賣第三
    級毒品罪項下宣告沒收，如全部或一部不能沒收時，追徵其
    價額（詳如附表一編號一所示）。至於門號0000000000號
    SIM 卡1 枚，雖供被告許志弘為上開事實欄一之(一)所示之販
    賣第三級毒品愷他命犯罪所用，惟被告許志弘於本院審理時
    供稱：門號0000000000號SIM 卡是吳承翰借我使用等語（見
    本院卷第84頁反面），且觀諸卷附之遠傳資料查詢（見本院
    卷第27頁正面），該門號0000000000號申請人為吳承翰，復
    無證據證明為被告許志弘所有，揆諸上開說明，自無從為沒
    收之諭知，附此敘明。
  此外，其餘如附表四編號３所示之扣案物品，非違禁物，被
    告許志弘於本院審理時均否認與其本案犯罪有關（見本院卷
    第120 頁正面），亦無證據證明與被告許志弘本案犯罪有關
    ，附表四編號４、５所示之扣案物品，亦非違禁物，被告許
    志弘於本院審理時否認為其所有，辯稱：該些手機及SIM 卡
    均不是我的，門號0000000000號行動電話搭配的手機，不是
    扣案的手機等語（見本院卷第119 頁反面、第152 頁正面）
    ，復無證據證明為被告許志弘所有及與本案犯罪有關，是附
    表四編號３至５所示之扣案物品均不為沒收之諭知，附此敘
    明。
  (2)被告林宥任之部分：
  本件未扣案之門號0000000000號行動電話（含SIM 卡1 枚）
    ，係供被告林宥任為上開事實欄二之(一)至(三)所示販賣毒品愷
    他命犯罪所用，已查明如上，且為被告林宥任所有，亦據被
    告林宥任於本院審理時供述明確（見本院卷第101 頁正面）
    ，並有亞太行動資料查詢1 紙可佐（見本院卷第30頁正面）
    ，復無證據證明業已滅失，應依毒品危害防制條例第19條第
    1 項規定，於被告林宥任前開事實欄二之(一)至(三)所示之販賣
    第三級毒品罪項下宣告沒收，如全部或一部不能沒收時，追
    徵其價額（詳如附表二編號一至三所示）。
  被告林宥任於附表二編號一所示販賣第三級毒品愷他命所收
    取之款項2,500 元，雖未扣案，揆諸前開說明，應依毒品危
    害防制條例第19條第1 項規定，於被告林宥任所犯該罪項下
    分別沒收之，如全部或一部不能沒收時，以其財產抵償之（
    詳如附表二編號一所示）。
據上論斷，應依刑事訴訟法第299 條第1 項前段，毒品危害防制
條例第4 條第3 項、第6 項、第17條第2 項、第19條第1 項，刑
法第11條前段、第25條第2 項、第51條第5 款、第9 款，判決如
主文。
本案經檢察官黃嬿如到庭執行職務。
中    華    民    國   100    年    11    月    30    日
            刑事第四庭  審判長法  官  廖國勝
                              法  官  楊皓潔
                              法  官  陳佩怡
以上正本證明與原本無異。
如不服本判決應於收受判決後10日內向本院提出上訴書狀，並應
敘述具體理由；其未敘述上訴理由者，應於上訴期間屆滿後20日
內向本院補提理由書（均須按他造當事人之人數附繕本）。「切
勿逕送上級法院」。
                              書記官  林佳慧
中    華    民    國   100    年    11    月    30    日
附錄本案論罪科刑法條全文：
毒品危害防制條例第4條
製造、運輸、販賣第一級毒品者，處死刑或無期徒刑；處無期徒
刑者，得併科新臺幣 2 千萬元以下罰金。
製造、運輸、販賣第二級毒品者，處無期徒刑或 7 年以上有期
徒刑，得併科新臺幣 1 千萬元以下罰金。
製造、運輸、販賣第三級毒品者，處 5 年以上有期徒刑，得併
科新臺幣 7 百萬元以下罰金。
製造、運輸、販賣第四級毒品者，處 3 年以上 10 年以下有期
徒刑，得併科新臺幣 3 百萬元以下罰金。
製造、運輸、販賣專供製造或施用毒品之器具者，處 1 年以上
7 年以下有期徒刑，得併科新臺幣 1 百萬元以下罰金。
前五項之未遂犯罰之。
【附表一：被告許志弘所犯罪刑一覽表】
┌──┬────┬────┬───┬───┬───┬───┬─────────┬────┬────┐
│編號│交易時間│交易地點│交易對│行為人│交易毒│販賣所│主文（罪名、宣告刑│毒品危害│   備註 │
│    │        │        │象    │      │品種類│得    │及應沒收之物）    │防制條例│        │
│    │        │        │      │      │      │      │                  │第17 條 │        │
│    │        │        │      │      │      │      │                  │第2 項之│        │
│    │        │        │      │      │      │      │                  │適用    │        │
│    │        │        │      │      │      │      │                  │        │        │
│    │        │        │      │      │      │      │                  │        │        │
├──┼────┼────┼───┼───┼───┼───┼─────────┼────┼────┤
│一  │99年12月│雲林縣麥│吳家名│許志弘│愷他命│500元 │許志弘販賣第三級毒│有      │事實欄│
│    │13日07時│寮鄉之楓│      │      │      │      │品，處有期徒刑貳年│（見100 │  一、(一)│
│    │24分後之│德理容院│      │      │      │      │柒月，扣案如附表四│偵2266號│  。    │
│    │某時許  │附近    │      │      │      │      │編號２所示之物沒收│卷第118 │起訴書│
│    │        │        │      │      │      │      │之；未扣案之門號○│頁；本院│  犯罪事│
│    │        │        │      │      │      │      │000000000│卷第81頁│  實欄一│
│    │        │        │      │      │      │      │號行動電話（不含SI│反面、第│  、(一)。│
│    │        │        │      │      │      │      │M 卡壹枚）沒收之，│84頁反面│        │
│    │        │        │      │      │      │      │，如全部或一部不能│、第146 │        │
│    │        │        │      │      │      │      │沒收時，追徵其價額│頁正面）│        │
│    │        │        │      │      │      │      │；未扣案之販賣第三│        │        │
│    │        │        │      │      │      │      │級毒品所得新臺幣伍│        │        │
│    │        │        │      │      │      │      │佰元沒收之，如全部│        │        │
│    │        │        │      │      │      │      │或一部不能沒收時，│        │        │
│    │        │        │      │      │      │      │以其財產抵償之。  │        │        │
├──┼────┼────┼───┼───┼───┼───┼─────────┼────┼────┤
│二  │100 年02│雲林縣麥│李錦坤│許志弘│愷他命│1,000 │許志弘販賣第三級毒│有      │事實欄│
│    │月22日21│寮鄉之85│      │      │      │元    │品，處有期徒刑貳年│（見本院│  一、(二)│
│    │時05分後│度C 咖啡│      │      │      │      │柒月，扣案如附表四│卷第81頁│  。    │
│    │之某時許│店      │      │      │      │      │編號１、２所示之物│反面、第│起訴書│
│    │        │        │      │      │      │      │，均沒收之；未扣案│118 頁反│  犯罪事│
│    │        │        │      │      │      │      │之販賣第三級毒品所│面至第11│  實欄一│
│    │        │        │      │      │      │      │得新臺幣壹仟元沒收│9 頁正面│  、(六)。│
│    │        │        │      │      │      │      │之，如全部或一部不│、第146 │        │
│    │        │        │      │      │      │      │能沒收時，以其財產│頁正面）│        │
│    │        │        │      │      │      │      │抵償之。          │        │        │
├──┼────┼────┼───┼───┼───┼───┼─────────┼────┼────┤
│三  │100 年02│雲林縣麥│林明智│許志弘│愷他命│1,000 │許志弘販賣第三級毒│有      │事實欄│
│    │月27日23│寮鄉之誠│      │      │      │元    │品，處有期徒刑貳年│（見100 │  一、(三)│
│    │時08分後│鑫當舖  │      │      │      │      │柒月，扣案如附表四│偵2266號│  。    │
│    │之某時許│        │      │      │      │      │編號１、２所示之物│卷第21頁│起訴書│
│    │        │        │      │      │      │      │，均沒收之；未扣案│；本院卷│  犯罪事│
│    │        │        │      │      │      │      │之販賣第三級毒品所│第81頁反│  實欄一│
│    │        │        │      │      │      │      │得新臺幣壹仟元沒收│面、第86│  、(五)、│
│    │        │        │      │      │      │      │之，如全部或一部不│頁正面、│  2.。  │
│    │        │        │      │      │      │      │能沒收時，以其財產│第117 頁│        │
│    │        │        │      │      │      │      │抵償之。          │反面、第│        │
│    │        │        │      │      │      │      │                  │146 頁正│        │
│    │        │        │      │      │      │      │                  │面）    │        │
├──┼────┼────┼───┼───┼───┼───┼─────────┼────┼────┤
│四  │100 年02│雲林縣麥│陳俊文│許志弘│愷他命│1,500 │許志弘販賣第三級毒│有      │事實欄│
│    │月28日17│寮鄉之誠│      │      │      │元    │品，處有期徒刑貳年│（見100 │  一、(四)│
│    │時16分後│鑫當舖  │      │      │      │      │柒月，扣案如附表四│偵2266號│  。    │
│    │之某時許│        │      │      │      │      │編號１、２所示之物│卷第22頁│起訴書│
│    │        │        │      │      │      │      │，均沒收之；未扣案│；本院卷│  犯罪事│
│    │        │        │      │      │      │      │之販賣第三級毒品所│第81頁反│  實欄一│
│    │        │        │      │      │      │      │得新臺幣壹仟伍佰元│面、第85│  、(四)。│
│    │        │        │      │      │      │      │沒收之，如全部或一│頁正面、│        │
│    │        │        │      │      │      │      │部不能沒收時，以其│第146 頁│        │
│    │        │        │      │      │      │      │財產抵償之。      │正面）  │        │
├──┼────┼────┼───┼───┼───┼───┼─────────┼────┼────┤
│五  │100 年03│雲林縣麥│林明智│許志弘│愷他命│1,000 │許志弘販賣第三級毒│有      │事實欄│
│    │月10日17│寮鄉之「│      │      │      │元    │品，處有期徒刑貳年│（見100 │  一、(五)│
│    │時35分後│越南之星│      │      │      │      │柒月，扣案如附表四│偵2266號│  。    │
│    │之某時許│KTV 」附│      │      │      │      │編號１、２所示之物│卷第21頁│起訴書│
│    │        │近      │      │      │      │      │，均沒收之；未扣案│；本院卷│  犯罪事│
│    │        │        │      │      │      │      │之販賣第三級毒品所│第81頁反│  實欄一│
│    │        │        │      │      │      │      │得新臺幣壹仟元沒收│面、第11│  、(五)、│
│    │        │        │      │      │      │      │之，如全部或一部不│8 頁正面│  3.。  │
│    │        │        │      │      │      │      │能沒收時，以其財產│、反面、│        │
│    │        │        │      │      │      │      │抵償之。          │第146頁 │        │
│    │        │        │      │      │      │      │                  │正面）  │        │
│    │        │        │      │      │      │      │                  │        │        │
│    │        │        │      │      │      │      │                  │        │        │
├──┼────┼────┼───┼───┼───┼───┼─────────┼────┼────┤
│六  │100 年03│許志弘位│林家輝│許志弘│愷他命│1,000 │許志弘販賣第三級毒│有      │事實欄│
│    │月16日17│在雲林縣│林明智│      │      │元    │品，處有期徒刑貳年│（見100 │  一、(六)│
│    │時58分後│麥寮鄉復│      │      │      │      │柒月，扣案如附表四│偵2266號│  。    │
│    │之某時許│興路35號│      │      │      │      │編號１、２所示之物│卷第21頁│起訴書│
│    │        │17室之租│      │      │      │      │，均沒收之；未扣案│；本院卷│  犯罪事│
│    │        │屋處    │      │      │      │      │之販賣第三級毒品所│第81頁反│  實欄一│
│    │        │        │      │      │      │      │得新臺幣壹仟元沒收│面、第85│  、(五)、│
│    │        │        │      │      │      │      │之，如全部或一部不│頁反面、│  1.。  │
│    │        │        │      │      │      │      │能沒收時，以其財產│、第146 │        │
│    │        │        │      │      │      │      │抵償之。          │頁正面）│        │
│    │        │        │      │      │      │      │                  │        │        │
│    │        │        │      │      │      │      │                  │        │        │
└──┴────┴────┴───┴───┴───┴───┴─────────┴────┴────┘
【附表二：被告林宥任所犯罪刑一覽表】
┌──┬────┬────┬───┬───┬───┬───┬─────────┬────┬────┐
│編號│交易時間│交易地點│交易對│行為人│交易毒│販賣所│主文（罪名、宣告刑│毒品危害│  備註  │
│    │        │        │象    │      │品種類│得    │及應沒收之物）    │防制條例│        │
│    │        │        │      │      │      │      │                  │第17條第│        │
│    │        │        │      │      │      │      │                  │2 項之適│        │
│    │        │        │      │      │      │      │                  │用      │        │
│    │        │        │      │      │      │      │                  │        │        │
├──┼────┼────┼───┼───┼───┼───┼─────────┼────┼────┤
│一  │99年12月│雲林縣虎│吳家名│林宥任│愷他命│2,500 │林宥任販賣第三級毒│有      │事實欄│
│    │18日23時│尾鎮林森│      │      │      │元    │品，處有期徒刑貳年│（見100 │  二、(一)│
│    │28分後之│路上之建│      │      │      │      │柒月，未扣案之門號│偵2972號│  。    │
│    │某時許  │中書局旁│      │      │      │      │000000000│卷第152 │起訴書│
│    │        │        │      │      │      │      │三號行動電話壹支（│頁、第17│  犯罪事│
│    │        │        │      │      │      │      │含SIM 卡壹枚）沒收│4 頁至第│  實欄一│
│    │        │        │      │      │      │      │之，如全部或一部不│175 頁；│  、(三)。│
│    │        │        │      │      │      │      │能沒收時，追徵其價│本院卷第│        │
│    │        │        │      │      │      │      │額；未扣案之販賣第│98頁正面│        │
│    │        │        │      │      │      │      │三級毒品所得新臺幣│、第100 │        │
│    │        │        │      │      │      │      │貳仟伍佰元沒收之，│頁正面、│        │
│    │        │        │      │      │      │      │如全部或一部不能沒│第159 頁│        │
│    │        │        │      │      │      │      │收時，以其財產抵償│正面、第│        │
│    │        │        │      │      │      │      │之。              │162 頁反│        │
│    │        │        │      │      │      │      │                  │面）    │        │
├──┼────┼────┼───┼───┼───┼───┼─────────┼────┼────┤
│二  │100 年02│陳寶在位│陳寶在│林宥任│愷他命│未完成│林宥任販賣第三級毒│有      │事實欄│
│    │月27日12│在雲林縣│      │      │      │毒品買│品，未遂，處有期徒│（見100 │  二、(二)│
│    │時59分後│虎尾鎮延│      │      │      │賣交易│刑壹年伍月，未扣案│偵2972號│  。    │
│    │之某時許│平里下南│      │      │      │      │之門號○九八二八三│卷第152 │起訴書│
│    │、同日13│1 之51號│      │      │      │      │三三七三號行動電話│頁、第  │  犯罪事│
│    │時51分後│之住處  │      │      │      │      │壹支（含SIM 卡壹枚│174 頁至│  實欄一│
│    │之某時許│        │      │      │      │      │）沒收之，如全部或│第175 頁│  、(九)、│
│    │        │        │      │      │      │      │一部不能沒收時，追│；本院卷│  1.。  │
│    │        │        │      │      │      │      │徵其價額。        │第98頁正│        │
│    │        │        │      │      │      │      │                  │面、第10│        │
│    │        │        │      │      │      │      │                  │0 頁正、│        │
│    │        │        │      │      │      │      │                  │反面、第│        │
│    │        │        │      │      │      │      │                  │159 頁正│        │
│    │        │        │      │      │      │      │                  │面、第16│        │
│    │        │        │      │      │      │      │                  │2 頁反面│        │
│    │        │        │      │      │      │      │                  │）      │        │
├──┼────┼────┼───┼───┼───┼───┼─────────┼────┼────┤
│三  │100 年02│雲林縣褒│李永文│林宥任│愷他命│未完成│林宥任販賣第三級毒│有      │事實欄│
│    │月27日13│忠鄉某處│      │      │      │毒品買│品，未遂，處有期徒│（見100 │  二、(三)│
│    │時03分  │        │      │      │      │賣交易│刑壹年月，未扣案│偵2972號│  。    │
│    │        │        │      │      │      │      │之門號○九八二八三│卷第152 │起訴書│
│    │        │        │      │      │      │      │三三七三號行動電話│頁至第15│  犯罪事│
│    │        │        │      │      │      │      │壹支（含SIM 卡壹枚│3 頁；本│  實欄一│
│    │        │        │      │      │      │      │）沒收之，如全部或│院卷第98│  、(九)、│
│    │        │        │      │      │      │      │一部不能沒收時，追│頁正面、│  2.。  │
│    │        │        │      │      │      │      │徵其價額。        │第100 頁│        │
│    │        │        │      │      │      │      │                  │反面、第│        │
│    │        │        │      │      │      │      │                  │159 頁正│        │
│    │        │        │      │      │      │      │                  │面。）  │        │
└──┴────┴────┴───┴───┴───┴───┴─────────┴────┴────┘
【附表三：本案通訊監察譯文一覽表】
 (一)、被告許志弘之通訊監察譯文
┌──┬───────┬─────────────────┬───────────┐
│編號│   時間       │      通訊監察譯文內容            │         備註         │
├──┼───────┼─────────────────┼───────────┤
│ １ │(1)            │Ａ：0000000000號（吳家名）【發話】│佐證事實欄一之(一)。（│
│    │99年12月13日  │Ｂ：0000000000號（許志弘）【受話】│  即起訴書犯罪事實欄一│
│    │05時24分11秒  ├─────────────────┤  、(一)）              │
│    │              │Ｂ：喂鬥陣。                      │通訊監察譯文出處：警│
│    │              │Ａ：你在哪裡。                    │  卷第47頁正面。      │
│    │              │Ｂ：麥寮。                        │                      │
│    │              │Ａ：我想你會來我們這裡。          │                      │
│    │              │Ｂ：我在麥寮，今天不會過去。      │                      │
│    │              │Ａ：是喔看怎樣我在打給你。        │                      │
│    │              │Ｂ：好。                          │                      │
│    ├───────┼─────────────────┤                      │
│    │(2)            │Ａ：0000000000號（吳家名）【發話】│                      │
│    │99年12月13日  │Ｂ：0000000000號（許志弘）【受話】│                      │
│    │07時13分58秒  ├─────────────────┤                      │
│    │              │Ｂ：喂。                          │                      │
│    │              │Ａ：夭壽，我打了上百通。          │                      │
│    │              │Ｂ：我等一下打給你。              │                      │
│    │              │Ａ：我現在在你之前來這裡。        │                      │
│    │              │Ｂ：好我馬上打給你。              │                      │
│    ├───────┼─────────────────┤                      │
│    │(3)            │Ａ：0000000000號（許志弘）【發話】│                      │
│    │99年12月13日  │Ｂ：0000000000號（吳家名）【受話】│                      │
│    │07時24分38秒  ├─────────────────┤                      │
│    │              │Ｂ：喂你那邊有嗎。                │                      │
│    │              │Ａ：你沒有看見我開進來嗎。        │                      │
│    │              │Ｂ：喔。                          │                      │
│    │              │                                  │                      │
├──┼───────┼─────────────────┼───────────┤
│ ２ │(1)            │Ａ：0000000000號（李錦坤）【發話】│佐證事實欄一之(二)。（│
│    │100年02月22日 │Ｂ：0000000000號（許志弘）【受話】│  即起訴書犯罪事實欄一│
│    │20時51分06秒  ├─────────────────┤  、(六)）              │
│    │              │Ｂ：喂，你是誰。                  │通訊監察譯文出處：警│
│    │              │Ａ：我是小凱他朋友。              │  卷第180頁正面。     │
│    │              │Ｂ：誰的朋友。                    │                      │
│    │              │Ａ：小凱。                        │                      │
│    │              │Ｂ：橋頭那一個。                  │                      │
│    │              │Ａ：要吃飯。                      │                      │
│    │              │Ｂ：嗯，你在哪裡。                │                      │
│    │              │Ａ：我在麥寮。                    │                      │
│    │              │Ｂ：我過去找你好嗎。              │                      │
│    │              │Ａ：麥寮85度Ｃ。                  │                      │
│    │              │Ｂ：85度Ｃ。                      │                      │
│    │              │Ａ：85度Ｃ旁邊吃鴨肉麵相等。      │                      │
│    │              │Ｂ：我到那裡打給你。              │                      │
│    │              │Ａ：好。                          │                      │
│    │              │                                  │                      │
│    ├───────┼─────────────────┤                      │
│    │(2)            │Ａ：0000000000號（李錦坤）【發話】│                      │
│    │100年02月22日 │Ｂ：0000000000號（許志弘）【受話】│                      │
│    │21時05分44秒  ├─────────────────┤                      │
│    │              │Ｂ：喂你到了嗎。                  │                      │
│    │              │Ａ：我到85度Ｃ了。                │                      │
│    │              │Ｂ：好。                          │                      │
│    │              │                                  │                      │
├──┼───────┼─────────────────┼───────────┤
│３  │100 年02月27日│Ａ：0000000000號（林明智）【發話】│佐證事實欄一之(三)。（│
│    │23時08分03秒  │Ｂ：0000000000號（許志弘）【受話】│  即起訴書犯罪事實欄一│
│    │              ├─────────────────┤  、(五)、2.）          │
│    │              │Ｂ：怎樣？                        │通訊監察譯文出處：本│
│    │              │Ａ：喂，董ㄟ，你在哪裡？          │  院卷第117頁正面。   │
│    │              │Ｂ：在…外面耶。                  │                      │
│    │              │Ａ：外面哪裡？                    │                      │
│    │              │Ｂ：你誰？                        │                      │
│    │              │Ａ：我明智啦！                    │                      │
│    │              │Ｂ：在…阿…阿川他們當舖，再過來一│                      │
│    │              │    點這裡而已。                  │                      │
│    │              │Ａ：喔，啊我們去找你，有方便嗎？  │                      │
│    │              │Ｂ：好啊。                        │                      │
│    │              │Ａ：喔，好、好。                  │                      │
├──┼───────┼─────────────────┼───────────┤
│４  │100年02月28日 │Ａ：0000000000號（陳俊文）【發話】│佐證事實欄一之(四)。（│
│    │17時16分39秒  │Ｂ：0000000000號（許志弘）【受話】│  即起訴書犯罪事實欄一│
│    │              ├─────────────────┤  、(四)）              │
│    │              │Ｂ：喂。                          │通訊監察譯文出處：警│
│    │              │Ａ：阿肉你在哪裡。                │  卷第181 頁正面。    │
│    │              │Ｂ：打麻將。                      │                      │
│    │              │Ａ：有方便去找你嗎。              │                      │
│    │              │Ｂ：有啦，你知道。                │                      │
│    │              │Ａ：我自己1 個人，你在哪裡。      │                      │
│    │              │Ｂ：你那邊來這裡，打麻將這裡。    │                      │
│    │              │Ａ：好。                          │                      │
├──┼───────┼─────────────────┼───────────┤
│ ５ │(1)            │Ａ：0000000000號（林明智）【發話】│佐證事實欄一之(五)。（│
│    │100年03月10日 │Ｂ：0000000000號（許志弘）【受話】│  即起訴書犯罪事實欄一│
│    │16時50分20秒  ├─────────────────┤  、(五)、3.）          │
│    │              │Ｂ：喂。                          │通訊監察譯文出處：警│
│    │              │Ａ：你在哪裡。                    │  卷第73頁反面至第74頁│
│    │              │Ｂ：你是誰。                      │  正面。              │
│    │              │Ａ：我明智。                      │                      │
│    │              │Ｂ：我在打麻將，我等一下回去，我回│                      │
│    │              │    去立刻打給你。                │                      │
│    │              │Ａ：0985那1 支。                  │                      │
│    │              │Ｂ：好。                          │                      │
│    ├───────┼─────────────────┤                      │
│    │(2)            │Ａ：0000000000號（許志弘）【發話】│                      │
│    │100年03月10日 │Ｂ：0000000000號（林明智）【受話】│                      │
│    │17時35分57秒  ├─────────────────┤                      │
│    │              │Ｂ：喂你在哪裡。                  │                      │
│    │              │Ａ：你不是在找我。                │                      │
│    │              │Ｂ：你過來越南之星。              │                      │
│    │              │Ａ：你在哪裡，你到越南之星打給我。│                      │
│    │              │Ｂ：我手機不能打。                │                      │
│    │              │Ａ：你知道我那次那裡嗎。          │                      │
│    │              │Ｂ：我知道。                      │                      │
│    │              │Ａ：酒開好幾瓶ㄚ。                │                      │
│    │              │Ｂ：不然你來家裡。                │                      │
│    │              │Ａ：家裡。                        │                      │
│    │              │Ｂ：好。                          │                      │
├──┼───────┼─────────────────┼───────────┤
│６  │100年03月16日 │Ａ：0000000000號（林家輝）【發話】│佐證事實欄一之(六)。（│
│    │ 17時58分56秒 │                （林明智）        │  即起訴書犯罪事實欄一│
│    │              │Ｂ：0000000000號（許志弘）【受話】│  、(五)、1.）          │
│    │              ├─────────────────┤通訊監察譯文出處：警│
│    │              │Ｂ：喂。                          │  卷第183 頁正面。    │
│    │              │Ａ：阿肉。                        │                      │
│    │              │Ｂ：你是誰。                      │                      │
│    │              │Ａ：我是前2 天的咖啡（通訊監察譯文│                      │
│    │              │    誤載為之前訂2 杯咖啡），之前林│                      │
│    │              │    先生帶我去的那一個。喂我跟他說│                      │
│    │              │    （換林明智講電話）            │                      │
│    │              │Ｂ：你是誰。                      │                      │
│    │              │Ａ：我明智。                      │                      │
│    │              │Ｂ：喔要賭博嗎。                  │                      │
│    │              │Ａ：你在家賭博，我朋友要找你。    │                      │
│    │              │Ｂ：要賭博過來。                  │                      │
│    │              │Ａ：瞭解。                        │                      │
└──┴───────┴─────────────────┴───────────┘
(二)、被告林宥任之通訊監察譯文
┌──┬───────┬─────────────────┬───────────┐
│編號│   時間       │        通訊監察譯文內容          │         備註         │
├──┼───────┼─────────────────┼───────────┤
│ １ │99年12月18日  │Ａ：0000000000號（吳家名）【發話】│佐證事實欄二之(一)。（│
│    │23時28分57秒  │Ｂ：0000000000號（林宥任）【受話】│  即起訴書犯罪事實欄一│
│    │              ├─────────────────┤  、(三)）              │
│    │              │Ｂ：喂。                          │通訊監察譯文出處：警│
│    │              │Ａ：你在哪裡。                    │  卷第53頁反面。      │
│    │              │Ｂ：街上。                        │                      │
│    │              │Ａ：在建中相等。                  │                      │
│    │              │Ｂ：多久。                        │                      │
│    │              │Ａ：2 分鐘。                      │                      │
│    │              │Ｂ：好。                          │                      │
│    │              │                                  │                      │
├──┼───────┼─────────────────┼───────────┤
│ ２ │(1)            │Ａ：0000000000號（陳寶在）【發話】│佐證事實欄二之(二)。（│
│    │100年02月27日 │Ｂ：0000000000號（林宥任）【受話】│  即起訴書犯罪事實欄一│
│    │ 11時37分07秒 ├─────────────────┤  、(九)、1.）          │
│    │              │Ｂ：喂，怎樣。                    │通訊監察譯文出處：警│
│    │              │Ａ：你在睡覺。                    │  卷第65頁正面至第66頁│
│    │              │Ｂ：沒有那麼好命。                │  正面。              │
│    │              │Ａ：星期天怎嗎要做。              │                      │
│    │              │Ｂ：我昨天沒有去做。              │                      │
│    │              │Ａ：是喔，蘇仔。                  │                      │
│    │              │Ｂ：我不知道我沒有打給他。        │                      │
│    │              │Ａ：他有在哥那邊嗎。              │                      │
│    │              │Ｂ：沒有他沒有出來。              │                      │
│    │              │Ａ：有啦，他媽媽早上打給我說他都沒│                      │
│    │              │    有回家睡覺。                  │                      │
│    │              │Ｂ：昨天那我不知道，你沒有打看看。│                      │
│    │              │Ａ：打就關機。                    │                      │
│    │              │Ｂ：你沒有打給信東嗎。            │                      │
│    │              │Ａ：他沒有接。                    │                      │
│    │              │Ｂ：那我就不知道了。              │                      │
│    │              │Ａ：你在哪裡工作。                │                      │
│    │              │Ｂ：在溪口等一下要回土庫啦。      │                      │
│    │              │Ａ：有辦法買東西來這裡。          │                      │
│    │              │Ｂ：我昨天那個還有。              │                      │
│    │              │Ａ：是喔。                        │                      │
│    │              │Ｂ：我昨天那個不會太差，我有拿給人│                      │
│    │              │    家吃，人家都不知道。          │                      │
│    │              │Ａ：有嗎。                        │                      │
│    │              │Ｂ：真的。                        │                      │
│    │              │Ａ：你幾點要回來。                │                      │
│    │              │Ｂ：12點多就有空了。              │                      │
│    │              │Ａ：你再打給我。                  │                      │
│    │              │Ｂ：好。                          │                      │
│    ├───────┼─────────────────┤                      │
│    │(2)            │Ａ：0000000000號（陳寶在）【發話】│                      │
│    │100年02月27日 │Ｂ：0000000000號（林宥任）【受話】│                      │
│    │ 12時52分54秒 ├─────────────────┤                      │
│    │              │Ｂ：喂。                          │                      │
│    │              │Ａ：你電話怎麼不接。              │                      │
│    │              │Ｂ：我在洗腳，忙完了在洗腳。      │                      │
│    │              │Ａ：你現在在哪裡。                │                      │
│    │              │Ｂ：我在土庫要去虎尾。            │                      │
│    │              │Ａ：你轉來我家。                  │                      │
│    │              │Ｂ：好。                          │                      │
│    ├───────┼─────────────────┤                      │
│    │(3)            │Ａ：0000000000號（林宥任）【發話】│                      │
│    │100年02月27日 │Ｂ：0000000000號（陳寶在）【受話】│                      │
│    │ 12時59分33秒 ├─────────────────┤                      │
│    │              │Ｂ：喂。                          │                      │
│    │              │Ａ：我到了。                      │                      │
│    │              │Ｂ：好。                          │                      │
│    ├───────┼─────────────────┤                      │
│    │(4)            │Ａ：0000000000號（陳寶在）【發話】│                      │
│    │100年02月27日 │Ｂ：0000000000號（林宥任）【受話】│                      │
│    │ 13時40分30秒 ├─────────────────┤                      │
│    │              │Ｂ：喂。                          │                      │
│    │              │Ａ：你在哪裡。                    │                      │
│    │              │Ｂ：在褒忠（通訊監察譯文誤載為埔中│                      │
│    │              │    ）要回去。                    │                      │
│    │              │Ａ：回來打給我。                  │                      │
│    │              │Ｂ：好。                          │                      │
│    ├───────┼─────────────────┤                      │
│    │(5)            │Ａ：0000000000號（林宥任）【發話】│                      │
│    │100年02月27日 │Ｂ：0000000000號（陳寶在）【受話】│                      │
│    │ 13時51分42秒 ├─────────────────┤                      │
│    │              │Ｂ：喂。                          │                      │
│    │              │Ａ：我快到你家了。                │                      │
│    │              │Ｂ：好。                          │                      │
├──┼───────┼─────────────────┼───────────┤
│ ３ │100年02月27日 │Ａ：0000000000號（林宥任）【發話】│佐證事實欄二之(三)。（│
│    │ 13時03分31秒 │Ｂ：0000000000號（李永文）【受話】│  即起訴書犯罪事實欄一│
│    │              ├─────────────────┤  、(九)、2.）          │
│    │              │Ｂ：喂。                          │通訊監察譯文出處：警│
│    │              │Ａ：你那個還要不要叫我朋友再留。  │  卷第66頁正面。      │
│    │              │Ｂ：沒有啦，你來再說不要在電話中說│                      │
│    │              │    。                            │                      │
│    │              │Ａ：好。                          │                      │
│    │              │Ｂ：過來再說。                    │                      │
│    │              │Ａ：我要送貨過去褒忠（通訊監察譯文│                      │
│    │              │    誤載為埔中），順便去你那裏倉庫│                      │
│    │              │    找你。                        │                      │
│    │              │Ｂ：過來。                        │                      │
│    │              │                                  │                      │
└──┴───────┴─────────────────┴───────────┘
【附表四：被告許志弘扣案之物品】
┌──┬─────────────────────┬───┬───┬───────┐
│編號│扣案物名稱                                │數量  │所有權│備          註│
│    │                                          │      │人    │              │
├──┼─────────────────────┼───┼───┼───────┤
│１  │Anycall 廠牌搭配門號0000000000號行動電話（│1支   │許志弘│許志弘為事實欄│
│    │含SIM 卡1 枚）                            │      │（見本│一、(二)至(六)販賣│
│    │                                          │      │院卷第│第三級毒品愷他│
│    │                                          │      │85頁正│命所用之物。  │
│    │                                          │      │面、第│              │
│    │                                          │      │第119 │              │
│    │                                          │      │頁反面│              │
│    │                                          │      │）    │              │
├──┼─────────────────────┼───┼───┼───────┤
│２  │電子磅秤                                  │1臺   │許志弘│許志弘為事實欄│
│    │                                          │      │（見本│一、(一)至(六)販賣│
│    │                                          │      │院卷第│第三級毒品愷他│
│    │                                          │      │119 頁│命所用之物。  │
│    │                                          │      │反面）│              │
├──┼─────────────────────┼───┼───┼───────┤
│３  │現金6,800元                               │      │許志弘│無證據證明與本│
│    │                                          │      │      │案所認定之犯罪│
│    │                                          │      │      │事實具有關聯性│
│    │                                          │      │      │（見本院卷第12│
│    │                                          │      │      │0 頁正面）    │
├──┼─────────────────────┼───┼───┼───────┤
│４  │Sony Ericsson 廠牌之行動電話（含SIM 卡1 枚│ 1支  │非許志│無證據證明與本│
│    │）                                        │      │弘所有│案所認定之犯罪│
│    │                                          │      │（見本│事實具有關聯性│
│    │                                          │      │院卷第│及該物為被告許│
│    │                                          │      │119 頁│志弘所有。    │
│    │                                          │      │反面）│              │
├──┼─────────────────────┼───┼───┼───────┤
│５  │Sharp廠牌之行動電話（含SIM 卡1 枚）       │1支   │非許志│無證據證明與本│
│    │                                          │      │弘所有│案所認定之犯罪│
│    │                                          │      │（見本│事實具有關聯性│
│    │                                          │      │院卷第│及該物為被告許│
│    │                                          │      │119 頁│志弘所有。    │
│    │                                          │      │反面）│              │
│    │                                          │      │      │              │
│    │                                          │      │      │              │
└──┴─────────────────────┴───┴───┴───────┘